【裁判字號】    96,破,100
【裁判日期】    971110
【裁判案由】    宣告破產
【裁判全文】
臺灣板橋地方法院民事裁定               96年度破字第100號
聲  請  人  甲○○
上列當事人間聲請宣告破產事件，本院裁定如下：
    主  文
聲請駁回。
聲請程序費用由聲請人負擔。
    理  由
一、本聲請意旨略以：緣聲請人於民國86年與妻子結褵至今，共
    育有2 名子女，聲請人與妻子本有各自工作，經濟尚稱穩定
    ，惟自96年9 月底聲請人妻子失業，加以2 名子女之生活費
    及教育費日增，且尚有雙親須聲請人奉養，單憑每月微薄收
    入根本無法負擔龐大家庭開銷。為支付日常生活開銷，聲請
    人只好仰賴信用卡與申辦信用貸款週轉，不料債務愈滾愈大
    ，因此陷入惡性循環，終致聲請人無法償還。迄至96年10月
    為止，聲請人共積欠銀行計新臺幣（下同）1,640,381 元，
    且債權人非僅1 人，聲請人雖曾辦理債務協商，試圖減輕還
    款壓力，但聲請人收入不高，且須負擔雙親之生活費，再扣
    除每月生活必要開銷，根本無力支付每月固定還款金額，致
    對各債權銀行陷於支付不能狀態，是不得不為此聲請宣告破
    產等語。
二、按破產者，係對於債務人不能清償債務者宣告之，法院就破
    產之聲請得依職權為必要之調查，破產法第57條及第63條第
    2 項分別定有明文。所謂不能清償，乃謂債務人之財產狀態
    （包括信用及能力）就所負之一般金錢債務或得易為金錢請
    求之債務，陷於長久的不能支付之情境，即破產乃債務人在
    其經濟發生困難，而無法以其清償能力對全部債權人清償時
    ，為期全部債權人能公平地滿足其債權，由法院參與其事，
    強制將債務人之全部財產依一定程序為變價及公平分配之一
    般執行程序，惟債務人如非不能清償債務者，自無宣告破產
    之餘地。
三、經查，聲請人主張其積欠信用貸款部分包括美商花旗銀行20
    6,803元、大眾商業銀行22,306元、玉山銀行12,694 元、荷
    商荷蘭銀行734,377元、臺北富邦銀行496,727元，總計債務
    約1,472,907 元等情，有本院函詢上開各家銀行所得回覆呈
    報狀附卷可稽。惟查，聲請人名下尚有汽車一輛、投資財產
    總額321, 000元、薪資所得、獎金或其他所得為756,263 元
    ，即除該汽車之外，聲請人尚有財產總額約計1,077,263 元
    ，此有稅務電子閘門財產所得調件明細表1 份在卷可證，核
    與前開聲請人所負債務金額幾近相當；且聲請人為61年3 月
    17日出生，目前正值青壯年，依常理而言，以其有穩定職業
    償還剩餘債務應非難事，是審酌聲請人名下資產及目前之工
    作能力，實難遽認聲請人確有為破產宣告之必要，故本件聲
    請非有理由，應予駁回之。
四、依破產法第5 條，民事訴訟法第95條、第78條，裁定如主文
    。
中    華    民    國    97    年    11    月    10    日
                  民事第三庭    法  官  邱育佩
以上正本係照原本作成
如對本裁定抗告須於裁定送達後10日內向本院提出抗告狀，並繳
納抗告費新臺幣1,000元
中    華    民    國    97    年    11    月    11    日
                                書記官  林兆嘉


司法院資訊處製作；財團法人民間司法改革基金會備份。
